【裁判字號】    98,上易,1380
【裁判日期】    990714
【裁判案由】    詐欺
【裁判全文】
臺灣高等法院臺中分院刑事判決        98年度上易字第1380號
上  訴  人  臺灣南投地方法院檢察署檢察官
被      告  己○○
            戊○○
上  一  人
選任辯護人  劉大正律師
被      告  丁○○
上列上訴人因被告等詐欺案件，不服臺灣南投地方法院98年度易
字第21號中華民國98年7月14日第一審判決（起訴案號：臺灣南
投地方法院檢察署97年度偵字第3384、3618號），提起上訴，本
院判決如下：
    主  文
一原判決關於己○○、戊○○部分，均撤銷。
二己○○、戊○○共同犯詐欺取財罪，各處有期徒刑陸月，如易
  科罰金，均以新臺幣壹仟元折算壹日；又共同犯詐欺取財罪，
  各處有期徒刑參月，如易科罰金，均以新臺幣壹仟元折算壹日
  。均應執行有期徒刑捌月，如易科罰金，均以新臺幣壹仟元折
  算壹日。
三其餘上訴駁回。
    事  實
一、己○○係址設桃園縣龜山鄉○路村○○路○段1019號1樓之鴻
    園有限公司（下稱鴻園公司）之負責人，於民國94年間，透
    過檳榔業者綽號「阿仁」（「李宗仁」）之引介，己○○、
    綽號「阿福」之「張晉福」至丙○○、陳國明夫婦位於南投
    縣名間鄉赤水村井頭巷17號住處接洽檳榔進貨事宜，至95年
    9月24日，綽號「阿福」之「張晉福」離職，改由戊○○接
    手，遂由己○○、綽號「阿福」之「張晉福」偕同戊○○前
    往拜訪丙○○夫婦，並告知將來交易檳榔事宜，自95年10月
    份起悉改與戊○○接洽，至此，鴻園公司對外接洽業務則由
    戊○○負責，並負責鴻園公司現場之管理，己○○並向其女
    友之弟丁○○借得其所有設於桃園縣大園鄉農會支票存款帳
    戶0000000號（下稱系爭支票帳戶），作為鴻園公司對外開
    立支票之用。己○○、戊○○自95年10月起至同年12月底止
    ，初期營運狀況尚屬正常，以丁○○名義所開立之支票均得
    如期兌現，同期間丙○○夫婦並轉介戊○○向同業甲○○購
    買檳榔，己○○、戊○○亦自95年10月間起開始向甲○○訂
    購檳榔。詎料，戊○○自96年農曆過年後（即96年2月27日
    起），因挪用公款2、3百萬元及為支付賭債、飲酒等花費，
    無力填補虧空及支付上開花費，戊○○明知其經濟狀況已出
    現問題，且96年1、2月份貨款均尚未支付，己○○亦悉戊○○積欠貨款之情況，其等如再繼續向丙○○夫婦、甲○○叫
    貨，可得而知其等可能無法如期給付貨款，亦無違背其等本
    意，竟基於意圖為自己不法所有之犯意聯絡，於96年3、4月
    間，各基於對丙○○夫婦、甲○○單一詐欺取財之不確定故
    意，利用其等先前向丙○○夫婦、甲○○之叫貨數量、金額
    俱不多，均得以如期付款，使丙○○夫婦、甲○○對其等產
    生相當信任，且時值檳榔產量較少，價格高漲，以高於先前
    進貨數量及金額，分別向丙○○夫婦、甲○○大量叫貨，致
    使丙○○夫婦、甲○○均陷於錯誤，誤信己○○、戊○○亦
    能如先前按約給付貨款般，遂各依其等訂購之檳榔數量、種
    類，而於附表一、(一)(二)之顯示出貨日期為96年3、4月份之時
    間，各別接續出貨予其等。期間，己○○、戊○○為免賣方
    起疑，先於96年3月15日支付現金5萬9千元給丙○○，於96
    年3月29日匯款3萬元至陳國明名間松嶺郵局帳戶內，以小額
    付款方式取信之，以掩飾其等實無能力支付後續大額款項之
    實情。終而丙○○、甲○○所分別持有己○○、戊○○開立
    支付部分檳榔貨款之如附表二(一)(二)所示之丁○○支票自96年
    4月30日起陸續退票，丙○○、甲○○復均遍尋戊○○未著
    ，始悉己○○、戊○○上開詐騙犯行，丙○○、甲○○分別
    被詐領得如附表一、(一)(二)顯示出貨日期為96年3、4月份所示
    金額。
二、案經丙○○、甲○○訴由南投縣政府警察局南投分局報請臺
    灣南投地方法院檢察署檢察官偵查起訴。
    理  由
一、證據能力
    按當事人、代理人或辯護人於法院調查證據時，知有第159
    條第1項不得為證據之情形，而未於言詞辯論終結前聲明異
    議者，視為有前項之同意，刑事訴訟法第159條之5第2項定
    有明文，乃係基於證據資料愈豐富，愈有助於真實發現之理
    念，酌採當事人進行主義之證據處分權原則，並強化言詞辯
    論主義，透過當事人等到庭所為之法庭活動，在使訴訟程序
    順暢進行之要求下，承認傳聞證據於一定條件內，得具證據
    適格。此種「擬制同意」，因與同條第1項之明示同意有別
    ，實務上常見當事人等係以「無異議」或「沒有意見」表示
    之，斯時倘該證據資料之性質，已經辯護人閱卷而知悉，或
    自起訴書、原審判決書之記載而了解，或偵、審中經檢察官
    、審判長、受命法官、受託法官告知，或被告逕為認罪答辯
    或有類似之作為、情況，即可認該相關人員於調查證據之時
    ，知情而合於擬制同意之要件（最高法院96年度臺上字第41
    74號判決意旨參見）。經查，檢察官、被告及辯護人均未對
    本院下述所引用之證據表示意見，且迄至言詞辯論終結前亦
    未聲明異議，本院審酌上開證據資料製作時之情況，尚無違
    法不當及證據證明力明顯過低之瑕疵，亦認為以之作為證據
    應屬適當，並經原審於98年6月30日、本院於99年6月23日審
    判期日，將上開證據均提示並告以要旨，使檢察官、被告、
    辯護人有辯論之機會，而踐行合法調查證據程序，揆諸前開
    說明，均具有證據能力，合先敘明。
二、訊據被告己○○、戊○○對於告訴人丙○○、甲○○向鴻園
    檳榔訂購上開檳榔，所開立之丁○○所有支票屆期提示未能
    付款等情坦承不諱，惟均矢口否認有何詐欺取財之犯行，被
    告己○○辯稱：本案純粹是戊○○接洽業務，自行負責鴻園
    公司之盈虧，伊只是相當於將生財設備、營業地點承租予戊○○，並非負責人，也未再出資，伊與本案無關，並無詐欺
    取財之故意與犯行云云；被告戊○○辯稱：伊於96年農曆過
    年後發生週轉不靈，所以才持續叫貨，持續軋票，實無詐欺
    取財之故意與犯行云云。
三、經查：
  (一)上開事實，已經告訴人丙○○、甲○○於警、偵訊、原審及
    本院指述及以證人身分具結證述甚詳，並經證人陳國明於原
    審具結證明屬實，復有告訴人丙○○、甲○○所提出之交易
    明細、支票及退票理由單、估價單、出貨單、陳國明所有之
    中華郵政股份有限公司名間松嶺郵局帳號00000000000000號
    之存摺影本1份在卷（見97偵3384卷第22至31、94至118、12
    0至124頁）可資佐證，被告戊○○對於確實在附表一、(一)(二)
    之顯示出貨日期96年3、4月份，分別向丙○○及甲○○訂購
    上開檳榔等情亦不爭執，足見告訴人等上開指訴自有所憑。
  (二)被告戊○○雖否認其有詐欺取財之故意與犯行，然：
  1.被告戊○○係於95年10月間開始與丙○○、甲○○有交易往
    來，其分別訂購檳榔之次數、金額如下：
    〈向丙○○夫婦訂購部分〉
  於95年10月份訂購9次，金額23萬3582元，總粒數375860粒
    （總平均單價每粒0.6215元）
  於95年11月份訂購8次，金額13萬7890元，總粒數206610粒
    （總平均單價每粒0.6674元）
  於95年12月間訂購9次，金額10萬3445元，總粒數122670粒
    （總平均單價每粒0.8433元）
  於96年1月間訂購9次，金額18萬5212元，總粒數148920粒（
    總平均單價每粒1.2437元）
  於96年2月間訂購6次，金額25萬7390元，總粒數159950粒（
    總平均單價每粒1.6092元）
  於96年3月間訂購9次，金額55萬8499元，總粒數306910粒（
    總平均單價每粒1.8197元）
  於96年4月間訂購7次，金額70萬9431元，總粒數281200粒（
    總平均單價每粒2.5229元）
    〈向甲○○訂購部分〉
  於95年10月份訂購4次，金額2萬5450元，總粒數47500粒（
    總平均單價每粒0.5358元）
  於95年11月份訂購8次，金額6萬3810元，總粒數106700粒（
    總平均單價每粒0.5980元）
  於95年12月間訂購9次，金額5萬9970元，總粒數71650粒（
    總平均單價每粒0.8370元）
  於96年1月間訂購9次，金額11萬9688元，總粒數95730粒（
    總平均單價每粒1.2503元）
  於96年2月間訂購5次，金額11萬4067元，總粒數80880粒（
    總平均單價每粒1.4103元）
  於96年3月間訂購8次，金額7萬3699元，總粒數55590粒（總
    平均單價每粒1.3258元）
  於96年4月間訂購8次，金額8萬5575元，總粒數58810粒（總
    平均單價每粒1.4551元）
    以上有告訴人等人於本院所提95年9月至12月之交易明細、
    估價單、出貨單等件在卷（見本院卷一第107、111-1至133
    、149至152、257至258、268至269頁）可參，並與前開(一)述
    之96年3、4月間交易明細、估價單、出貨單可以互相對照。
  2.稽之被告戊○○自95年10月份起至96年2月份止，出面向丙○○所訂購之檳榔，至多為25萬餘元，卻於96年3、4月之交
    易價值暴增為55萬餘元、70萬餘元，明顯增加2倍、近3倍餘
    ，交易數量自95年11月份至96年2份為止，每月叫貨數量約
    在1 萬2千餘粒至2萬餘粒左右，至96年3、4月檳榔平均單價
    提高後，其叫貨數量達3萬餘、2萬8千餘粒，相較於95年11
    月至96年2月份提高數量甚多（至95年10月乃被告戊○○與
    告訴人丙○○首月份叫貨，故數量較多，惟彼時平均單價係
    屬最偏低之時）。告訴人丙○○於本院指稱本案96年1月份
    貨款，伊會於96年2月1、2日開單請款，1月份貨款會押2個
    月，故本案96年1月份貨款，於3月才實際拿得到貨款（見本
    院卷一第225頁背），並提出其95年11月份之貨款，收到被
    告戊○○開立96年1月25日之支票，其95年12月貨款，收到
    被告戊○○開立96年2月10日之支票明細1份在卷（見本院卷
    一第270頁）可稽，被告戊○○於本院亦供稱：96年1月份貨
    款，應該在96年2月5日前就要開支票支付，票期不一定，最
    短7日，最長2、3個月（見本院卷一第248頁）。本案告訴人
    丙○○指證被告戊○○未支付檳榔貨款始自96年1月份，顯
    見在95年12月份貨款被告戊○○均如期支付。而95年12月份
    之檳榔貨款，依其等交易模式，顯係在96年1月初請款，被
    告戊○○寄送票期2個月即發票日96年2月份之支票支付，可
    徵在96年2月份，被告戊○○尚有餘力支付告訴人丙○○檳
    榔款項。而被告戊○○於本院供稱於96年農曆過年（按96年
    2月17日除夕，96年2月22日大年初五）後伊經濟狀況不佳，
    因挪用公款2、3百萬元，要支付過年賭債、飲酒等花費（見
    本院卷一第62頁背），以致應於96年3月支付96年1月份之貨
    款亦無法支付，因而分別開立發票日至96年4月28日（丙○○）、96年4月30日（甲○○）以後支票以延後付款，足見
    被告戊○○在96年2月下旬已達經濟陷於窘迫之困境。至被
    告戊○○自95年10月至96年2月份為止出面向告訴人甲○○
    訂購之檳榔，交易金額自2萬元至11萬元不等，雖96年3、4
    月份總交易價值、總檳榔粒數較96年1、2月份為少，然平均
    單價已提高許多（相較於95年10月平均單價提高近3倍），
    其叫貨量相對於95年10月份仍屬偏高，相較於其他月份，其
    96 年3、4月份之叫貨量亦非在少數，分別達7萬餘元、8萬
    餘元。被告戊○○於96年2月份下旬起其經濟狀況已陷於窘
    迫，且明知其於96年1月份、2月份向丙○○、甲○○已訂購
    之檳榔貨款共高達44萬2千餘元、23萬3千餘元，是否有餘裕
    之金錢得以在約定期限內支付各該款項，實值存疑。且其於
    96 年3月份理應支付96年1月份貨款時，卻又開立發票日在
    96 年4月份之支票以為付款憑證，已未能於原先預定應於96
    年3 月份付款之約定期限支付款項，於96年2、3月間先支付
    部分小額款項以資取信丙○○、甲○○後，竟又於96年3、4
    月份陸續向丙○○、甲○○夫婦訂購檳榔，且向丙○○訂購
    之檳榔價值又係高於先前之交易價值甚多，仍否謂其無詐欺
    取財之不確定故意，誠屬可疑？再者，經質之被告戊○○亦
    供承：「（你向告訴人丙○○、甲○○叫貨之時，打算如何
    支付這些款項？）以公司營收來開立支票。（96年2月份農
    曆過年後）那時候想說不經營也不行，所以就繼續叫貨來經
    營，因為公司也要支付員工薪水。」（見本院卷一第249頁
    背），益見被告戊○○確實無足夠金錢，足敷支付公司整個
    開銷及商家貨款，其仍持續向告訴人丙○○、甲○○叫貨，
    數量並未減少，反而增多（丙○○部分），其確實有可得而
    知屆期可能無法支付告訴人丙○○、甲○○檳榔款項，猶仍
    持續叫貨，終至所交付支票陸續跳票，積欠之檳榔款項迄今
    均無法償還，顯為其所得預見，且未違背其當時之本意。
  3.再查，以丁○○名義發票之系爭支票帳戶，於95年10月3日
    開戶後，自96年1月3日起有退票紀錄嗣遭註銷，自96年4 月
    30日起有退票紀錄，於96年5月18日遭列為拒絕往來戶，總
    退票金額為662萬5千元（僅該張96年1月3日面額4萬1千元有
    註銷紀錄，故總退票金額扣除該張註銷支票面額後，其退票
    總金額仍高達662萬5千元），以上有臺灣票據交換所97年10
    月21日台票總字第0970007844號函文及隨函檢送退票明細、
    系爭支票帳戶往來明細在卷（見97偵3384卷第127、129至13
    0頁、原審卷第142至145頁）可查。被告戊○○於本院亦坦
    稱積欠告訴人丙○○夫婦、甲○○、另檳榔業者謝坤英、陳
    秋榕、廖新楠合計4至5百萬元，及韓效愈1百萬元（見本院
    卷一第9、62、65頁背），與上開退票金額尚屬相當。參諸
    丁○○所有系爭支票帳戶，於95年11月16日領取25張支票，
    回籠24張（回籠率96％），95年12月27日領取25張支票，回
    籠21張（回籠率84％），96年2月6日領取50張支票，回籠14
    張（回籠率28％），有桃園縣大園鄉農會98年9月17日桃大
    農信字第0981001152號函文1份在卷（見本院卷一第78至84
    頁）可參，可見丁○○系爭支票帳戶自95年11月16日起至96
    年2月6日止共領取100張支票，63張支票回籠，尚餘37張，
    其中34張即偵查卷附退票明細（其中1張於96年1月3日退票
    後有註銷紀錄），且退票日期均集中於96年4月30日以後，
    並包含本案簽發交付告訴人丙○○、甲○○收執之如附表二
    (一)(二)所示支票，其中簽發支票交付丙○○、甲○○，本係支
    付96年1月份以後貨款，且依雙方合作關係，96年1月份貨款
    應於96年3月份付款，被告戊○○已延長至96年4、5月份發
    票（發票日為96年4、5月間），顯見被告戊○○以丁○○名
    義開立之支票，多半集中於96年4月28日以後，其並無能力
    足敷支應發票日相繼屆至之達662萬5千元貨款債務，要臻明
    確。被告戊○○於原審雖提出丁○○自開戶起之交易往來明
    細（見原審卷第142至145頁），欲證明其至96年4月16日止
    均仍陸續電匯款項至丁○○系爭帳戶內，以支付到期票款，
    惟被告戊○○係自96年農曆過年後即96年2月下旬以後經濟
    陷於窘迫，而需以持續叫貨之方式週轉，因而持續叫貨，持
    續軋票，為其於本院所直承（見本院卷一第62頁背），被告
    戊○○並無多餘自有資金足以支付貨款，方以持續叫貨並延
    後付款方式週轉，且於短短2個月（96年2月下旬至96年4月
    30日）即無力再支付任何款項，顯見其為遂行96年3、4月持
    續叫貨以免為告訴人或其他債權人發現之詐欺犯行，始陸續
    存入部分款項，以免跳票，而為上開電匯行為，不難想像，
    是縱使被告確有上開電匯行為，要難資為被告戊○○無不確
    定詐欺取財故意之有利認定，反可見被告戊○○企圖以持續
    叫貨、延後付款之方式，隱匿其財產狀況已然不佳之情事，
    可預見其無法兌現上開附表一、(一)(二)之96年3、4月檳榔貨款
    之可能，猶仍持續叫貨，並無違背其本意，終至於短短2 個
    月內即宣告跳票，嗣並遭列為拒絕往來戶，益可推知其確有
    詐欺取財之不確定故意，要屬無疑。
  (三)雖被告己○○否認其有詐欺取財之故意與犯行，然：
  1.告訴人丙○○於偵訊時以證人身分具結證稱：案發期間是
    合作交易之第2年，第1年都很正常，都是開己○○的票，第
    2年才改開丁○○支票，因為他（戊○○）說丁○○的支票
    都被盜開，在96年1月以後他錢就付不出來，問他（戊○○
    ），他說要等己○○把錢給他，之前貨款都很正常，直到96
    年4月份才集中跳票（見偵卷第80、81頁）；於原審具結證
    稱：95年間是己○○、戊○○與「阿福」一起來說要向伊買
    檳榔，94年9月份是己○○來接洽做生意，一直到95年6月份
    都很正常，以前都是開己○○支票，從94年9月到95年12月
    ，交易貨款都很正常，之後改丁○○支票，伊問過戊○○並
    親自向己○○確認，他們都說票沒有問題，可以放心，伊總
    共看過己○○3次，第1次是己○○、「阿福」、介紹人「阿
    仁」一起來，第2次是「阿福」、戊○○、己○○，另1次是
    戊○○、己○○他們去斗六拜拜，回程繞道伊等住處去閒聊
    （見原審卷第95至98頁）。證人即丙○○之夫陳國明於原
    審亦具結證稱：95年10月開始，由己○○帶戊○○及住斗六
    「阿福」之人來說要買檳榔，他們說在桃園開檳榔連鎖店，
    伊有去過3、4次，剛開始是開己○○本人的票，後來開丁○○支票，戊○○來時有拿林文輝名片給伊，訂貨都是戊○○
    （當時他自稱林文輝），己○○跟伊說他（戊○○）不會有
    問題，叫伊放心，收帳款都是戊○○開票給伊，有時伊上去
    ，戊○○開票，有時用郵寄，有1次伊上去桃園，己○○與
    戊○○都在，是戊○○拿票給伊，當時被告都是以公司、鴻
    園檳榔名義與伊做生意，當時不知道公司已經解散，己○○
    來南投說他（己○○）是老闆，做生意不會倒伊等，己○○
    只有第1次來跟伊見面，在伊家談檳榔寄貨、貨款的事情，
    之後則委託戊○○來訂貨，之前「阿福」承作時，己○○都
    說他不會倒，什麼事都委託戊○○及「阿福」處理（見原審
    卷第86至92頁）。告訴人甲○○於偵訊時以證人身分具結
    證稱：戊○○說己○○是他老闆（見偵卷第80頁）；於原審
    亦具結證稱：陳國明介紹伊與己○○、戊○○做生意，一開
    始由戊○○與伊接洽，戊○○有拿名片給伊，說他叫「阿輝
    」，訂貨都是戊○○，也是向戊○○收貨款，伊並沒有拿過
    己○○支票，但戊○○有解釋老闆是己○○，業務由他（戊○○）處理，之前的票被1名業務盜開，所以要開丁○○所
    有支票給伊，伊在除夕夜有上去北部找己○○，因為丙○○
    夫婦說己○○是老闆，所以才要找他要錢（拿票換現金），
    在店內也有看到己○○，己○○坐辦公室內，該次也是戊○○拿錢給伊，戊○○說他幫己○○處理這件事情，伊是找戊○○談，票跟錢都是跟戊○○談。（己○○問：第1次見面
    ，你有無與我談做生意的事情？）有，己○○說檳榔批發都
    交給戊○○處理（見原審卷第99至104頁）。
  2.被告己○○雖否認戊○○於95年10月與告訴人丙○○交易時
    ，其有帶同戊○○前往進行接洽，暨否認參與鴻園檳榔經營
    之事。然鴻園檳榔係被告己○○自前手戴清文處以約200萬
    元左右頂讓（含戴清文積欠之債務，己○○另再拿出100多
    萬元投資），為被告己○○於本院所直承（見本院卷二第32
    頁背）。依被告己○○所述，自「阿福」之「張晉福」接手
    後，經營不善，又遭「阿福」盜開支票，於95年9月不想經
    營，適有被告戊○○欲接手經營，則改由戊○○對外經營；
    依己○○對戊○○所知，亦僅其曾幫其嫂嫂賣檳榔之經驗（
    見本院卷二第31頁），被告戊○○則證稱其先前在作茶葉，
    嫂嫂在茶葉攤前向其承租作檳榔，但其與嫂嫂的工作都沒有
    關係，伊從23歲就作夜市生意（見本院卷二第34頁）。以被
    告己○○、戊○○均坦承當時鴻園檳榔共有1家總店、4家分
    店，暨丁○○所有系爭支票自設立時起，每隔3、4日即有數
    10萬元票款存入（見原審卷第142至145頁），顯然經營規模
    不小，被告戊○○在毫無任何經營大規模檳榔業務之經驗下
    ，是否有足夠能力獨力經營1家總店、4家店面之檳榔業務，
    顯有可疑。至被告己○○係自94年間透過「阿仁」引介，與
    「阿福」一起向告訴人丙○○、陳國明訂貨購買檳榔（己○○自94年10月自前手戴清文處承接鴻園公司），在戊○○實
    際接洽業務時，己○○實際已有經營1年之經驗，如非己○○帶同「阿福」、戊○○引介與丙○○夫婦認識，並說明日
    後鴻園公司欲訂購之檳榔，悉改由戊○○與其等接洽，告訴
    人丙○○何有可能在戊○○未提供任何擔保之前提下，僅由
    前業務員「阿福」之引介，膽敢大量出貨與不相識之戊○○
    ？顯見告訴人丙○○、證人陳國明證述係由身為老闆之被告
    己○○帶同戊○○與其等接洽業務，與經驗法則相符，堪予
    採信。而丙○○、陳國明於訂貨、交易過程中，始終未獲己○○或戊○○曾告以或以行動表示己○○與本交易無關之訊
    息（迨告訴人丙○○、甲○○未能如期取得貨款，找己○○
    ，己○○方推說均由戊○○負責，與其無關），戊○○甚且
    對告訴人表示負責人都是己○○一情，益見無論被告己○○
    或戊○○，其等自客觀行止顯均足以令告訴人相信己○○為
    鴻園檳榔之負責人，並由戊○○負責對外業務之接洽，要堪
    認定。
  3.再者，鴻園檳榔有1家總店、4家分店，有告訴人甲○○於原
    審所提鴻園檳榔包裝袋1只在卷（見原審卷第115頁）可查，
    亦為被告己○○、戊○○所不否認。依常情，經營企業多半
    使用支票以為往來之憑證，因而票據之信賴度、憑信性如何
    對於企業經營者而言甚為重要，肩負票據給付之義務與責任
    。向被告丁○○借用系爭支票者，係被告己○○，被告丁○○並不知道其所有系爭支票係作為被告戊○○對外開票使用
    ，已經被告己○○供述明確，核與被告丁○○以證人身分於
    本院具結證述情節大致相符。稽之被告丁○○之姐與被告己○○共育有1子，當初借用支票，也是姊姊出面向其借用，
    姊姊說己○○因為做生意需要向其借用上開支票，95年10月
    至96年5月間己○○因從事鴻園檳榔業務生意，其借用支票
    給己○○並不知道他除了鴻園檳榔外，有無另外從事何種生
    意等情，已經被告丁○○於本院證述在卷（見本院卷二第25
    頁）。參諸丁○○所有系爭支票帳戶，出入金額甚大，每隔
    3、4日即有數10萬元票款亟需支付，並由被告己○○出面借
    得丁○○支票供被告戊○○使用，果如被告己○○與戊○○
    所述，鴻園檳榔自戊○○接手後，被告己○○悉脫離業務之
    經營，其僅本於出租人地位，按月收取被告戊○○繳付之每
    月6至8萬元左右租金，何以被告己○○尚須向丁○○借用支
    票供戊○○使用？果係因己○○先前曾向戊○○借票，戊○○向其兄長借來給己○○使用，己○○卻跳票（見本院卷一
    第252頁），以被告己○○先前向前手戴清文以200萬元左右
    頂讓之代價，僅按月以6至8萬元代價出租與戊○○，並提供
    所有生財器具、場地、客源復為先前業務員「阿福」之「張
    晉福」所已拓展者，對戊○○已屬優渥，被告己○○又何需
    借用支票給戊○○使用？其又如何掌握被告戊○○所開立之
    支票張數、額度？如何確保戊○○有足夠能力清償所開立之
    支票，而保持丁○○所有支票之信用度？在在均有疑義。且
    如被告己○○所述，其與戊○○感情甚篤，彼時己○○支票
    及鴻園公司支票（雖於95年10月19日為解散登記，但支票仍
    陸續使用）均仍在正常使用中，何以被告己○○不以自己或
    鴻園公司所有支票給付檳榔款項，而要向丁○○借用支票，
    且又未向丁○○明示其出借對象為戊○○，而藉詞稱其做生
    意使用，致使丁○○無從知悉其出借支票之實際對象為何人
    ，暨喪失出借與否之正確判斷。雖被告己○○以其倘有詐欺
    故意，豈會以小舅子丁○○所有支票作為詐財之工具乙節，
    然丁○○所有系爭支票截至拒絕往來之際，已有662萬5千元
    票款未兌現，且支票發票人均為丁○○，並非被告己○○或
    戊○○，即便丁○○始終未與任何檳榔業者接洽，然其始終
    為票據發票人，擔負票據給付之最終責任，然迄今己○○或
    戊○○亦均未出面處理，由此事後態度以觀，亦可認定被告
    己○○實無解決債務之誠信，其以丁○○為其小舅子，不可
    能以丁○○名義支票作為其對外詐欺取財之工具云云，此部
    分辯解顯亦毫無任何可信度可言。
  4.被告己○○、戊○○雖均供稱自戊○○接手鴻園公司後，己○○與公司或檳榔業務均無關云云。稽之告訴人丙○○之夫
    陳國明自戊○○取得之慶豐商業銀行支票存款送款簿存根、
    合作金庫銀行支票存款送款簿存根聯多份（見本院卷二第12
    6至148頁），上開存根、存根聯乃放在鴻園檳榔店內，因經
    營不善倒閉，而為戊○○所取走，已經被告戊○○於本院供
    述明確（見本院卷二第161頁背）。然觀上開存根、存根聯
    或為被告己○○個人慶豐商業銀行支票帳戶之存根，或為己○○直承為其本人使用之鴻園公司合庫支票之存根聯，既然
    己○○已明確供述其並未將鴻園公司或其個人支票借予被告
    戊○○，其後開立鴻園公司合庫支票對外調現使用，由其本
    人使用（見本院卷二第32頁），其復僅止於經常前往該處泡
    茶、聊天而已，則己○○何以將其上開個人物品且與其辯稱
    前經營檳榔業務無關（此係指「阿福」業務時）之物品放在
    戊○○辦公室內，戊○○又何以會取得與其毫無相關之己○○個人支票存根或鴻園公司存根聯？益徵己○○本即全程負
    責參與鴻園公司、鴻園檳榔業務之經營，始將上開資料均放
    在辦公室內，以致為公司倒閉時迅及前往公司拿取物品之戊○○所取走。稽之部分存根聯為己○○字跡，為其於本院所
    直承（見本院卷二第147、161頁），顯見該等款項乃被告己○○自行持往銀行內繳付現金，竟連同戊○○持現金、票據
    或轉讓前往銀行繳付後因而取得之存根聯均放在一起，而於
    公司倒閉後一併為戊○○取走；再依戊○○所直承為其親筆
    書寫之存根聯（見本院卷二第136至148、161頁），日期自
    95 年10月2日起至96年4月27日止，共有22次為其（戊○○
    ）親自前往合庫存現金、票據或轉帳之紀錄，金額自1萬2千
    元至70萬元不等，非在少數。倘如被告戊○○所述，實際上
    由伊1人負責檳榔業務之營運，則以其經營1家總店、4家分
    店之規模，何能如此多次密接的不斷幫己○○前往銀行，僅
    為應付己○○個人使用且即將到期之鴻園公司合庫支票？況
    且，依存根聯上載時間不乏96年3月、4月份，此際戊○○經
    濟狀況已明顯陷於窘困，自顧已然不暇，其仍有餘裕時間幫
    己○○前往銀行處理己○○個人使用之鴻園公司合庫支票，
    且在96年4月間之次數即達5次，金額分別為30萬元（96年4
    月3日）、70萬元（96年4月14日）、61萬1600元（96年4月1
    6日）、7萬7千元（96年4月23日）、5萬2千元（96年4月27
    日），而對於其開立丁○○支票將面臨96年4月份陸續到期
    卻顯然毫無任何資力之窘境，未為任何積極處理，實有極大
    疑義。又倘被告己○○與戊○○感情如此友好，己○○又豈
    有未見戊○○檳榔出現經營不善，無法週轉之情。益見被告
    己○○辯稱其與本案訂購檳榔均屬無關，戊○○亦為相同供
    述，顯係迴護之詞，要無可採。
  5.被告己○○既仍為鴻園檳榔之負責人，享有資金調度、業務
    經營之一切權限，僅由被告戊○○對外接洽檳榔業務，其對
    於公司經濟狀況因戊○○挪用公款、於96年2月下旬經濟已
    處於窘迫，無力支付之困境，仍隱匿上情，陸續對外向告訴
    人訂貨，使告訴人誤認其等仍有能力支付貨款，依其等訂購
    內容出貨，顯然具備意圖為自己不法所有之不確定故意，及
    詐取他人財物之犯行。
  (四)綜上所述，被告己○○、戊○○否認共同詐欺取財之辯解為
    無可採。本件事證業臻明確，被告己○○、戊○○共同詐欺
    取財之犯行，至堪認定。又被告己○○、戊○○自95年10月
    正式與告訴人等人交易以來，截至95年12月為止之貨款尚有
    如期支付，已如前述，被告己○○、戊○○依約應支付貨款
    期限最初為96年3月（即96年1月份貨款），負責接洽之被告
    戊○○其經濟出現窘困之時間為96年農曆過年後，而96年2
    月22日農曆過年初五為一般公司行號正常上班日，因其並未
    明確供述其發生經濟困難之確切時間，參諸被告戊○○於96
    年2月份最後1次分別向丙○○、甲○○叫貨時間為當月26日
    ，金額分別為3萬9千元、5810元，相較於當月其他交易量並
    未明顯過高，故資為有利於被告己○○、戊○○之認定，認
    其等自96年3、4月份起方為本案詐欺取財之犯行。
四、本件被告己○○、戊○○行為後，刑法第41條業於98年12月
    30日修正公布，並於99年1月1日生效施行。其中刑法第41條
    第1項為求用語統一，爰將原「受6個月以下有期徒刑」修正
    為「受6月以下有期徒刑」，核僅屬文字之修正，而無新舊
    法比較之問題。另按比較適用最有利於行為人之法律時，應
    就罪刑有關之共犯、未遂犯、連續犯、牽連犯、結合犯以及
    累犯加重、自首減輕暨其他法定加減原因、加減例等一切情
    形，綜其全部之結果而為比較，再適用有利於行為人之法律
    處斷，且應就罪刑有關之一切情形，比較其全部之結果，而
    為整個之適用，不能割裂而分別適用有利益之條文；但此所
    謂不能割裂適用，係指與罪刑有關之本刑而言，並不包括易
    刑處分在內。詳言之，有關易科罰金、易服勞役之刑罰執行
    ，仍應比較新舊法之規定，適用最有利於行為人之法律，依
    刑法第2條第1項之從舊從輕原則定其易刑之折算標準（最高
    法院97年度臺上字第2545號判決意旨參照）。查：本件被告
    己○○、戊○○行為時之刑法第41條第1項、第2項規定：「
    犯最重本刑為5年以下有期徒刑以下之刑之罪，而受6個月以
    下有期徒刑或拘役之宣告者，得以新臺幣1千元、2千元或3
    千元折算1日，易科罰金‥‥」、「前項規定於數罪併罰，
    其應執行之刑未逾6月者，亦適用之。」其後該條於98年1月
    21日經公布條正，並自98年9月1日施行，將「前項規定於數
    罪併罰，其應執行之刑未逾6月者，亦適用之。」之規定，
    修正為「第1項至第3項規定於數罪併罰，其應執行之刑未逾
    6個月者，亦適用之。」並改列於該條第8項，其後98年12月
    30日公布（99年1月1日施行）之刑法第41條第8項規定：「
    第1項至第4項及第7項之規定，於數罪併罰之數罪均得易科
    罰金或易服社會勞動，其應執行之刑逾6月者，亦適用之。
    」比較修正前後之數罪併罰易科罰金規定，被告己○○、戊○○所犯各罪，如經判處得易科罰金之刑，則適用修正後之
    規定，在其應執行之刑逾6個月時，將仍得易科罰金，自以
    修正後之規定，適用修正後刑法第41條第8項規定，對被告
    己○○、戊○○較有利。
五、核被告己○○、戊○○所為，均係犯刑法第339條第1項之詐
    欺取財罪。其等彼此間有犯意聯絡與行為分擔，為共同正犯
    。其等同時對丙○○、陳國明夫婦為詐欺取財行為，顯係以
    1行為同時觸犯2罪名，為想像競合犯，依刑法第55條規定從
    一重之詐欺取財罪處斷。又其等對丙○○、甲○○雖分別有
    多次叫貨之犯行，然被告與丙○○夫婦、甲○○係基於長期
    之上下游供貨關係，就丙○○夫婦及甲○○而言，各係基於
    1個不確定詐欺取財之意思決定，利用同1機會實施該當於同
    1構成要件之數個行為，而侵害同1被害人之法益，故就詐欺
    丙○○夫婦之多次行為，及詐欺甲○○之多次行為，各僅論
    以包括一罪之詐欺取財罪。至其等對丙○○夫婦、甲○○所
    為詐欺取財行為，犯意個別，行為互異，應予分論併罰。又
    被告己○○、戊○○雖於附表一、(一)(二)所示96年1、2月份訂
    購檳榔部分，認亦涉犯刑法詐欺取財罪嫌，然本院認定被告
    己○○、戊○○係自96年2月下旬以後經濟狀況陷於不佳，
    而有附表一、(一)(二)96年3、4月份之詐欺取財犯行，其餘犯罪
    則屬不能證明，惟公訴人認此部分與已起訴且經本院認定有
    罪部分，具有實質上1罪關係，基於審判不可分原則，本院
    不另為無罪之諭知。原審就被告己○○、戊○○部分疏未勾
    稽卷內事證，遽為其等無罪之判決，認事用法均有違誤，檢
    察官上訴意旨指摘原判決關於被告己○○、戊○○為不當，
    均為有理由，自應由本院將原判決關於己○○、戊○○部分
    予以撤銷改判。爰審酌被告己○○、戊○○利用與告訴人丙○○夫婦、甲○○先前交易情形，逐漸取得其等信任，在其
    經濟狀況不佳之時，不思如何解決貨款，避免危害更擴大，
    竟再以部分小額付款、餘再開立支票延後付款之方式，陸續
    向丙○○夫婦、甲○○訂貨，至使丙○○夫婦、甲○○所受
    損害更顯擴大，共分別受有如事實欄所示被害金額多寡不等
    之損失，被告戊○○犯後坦承客觀事實，惟仍否認有何主觀
    犯意，被告己○○全然否認犯行，迄今均尚未賠償告訴人等
    人所受損失，難認其等有悔過之具體態度，暨其等先前與告
    訴人等人確實有所往來，僅因一時經濟情況不佳，始興起不
    確定之詐欺取財故意，企圖挽回頹勢之動機，暨考以其等智
    識程度、生活狀況、犯罪手段、方法、所生危害及犯後態度
    等一切情狀，分別量處如主文第2項所示之刑，並分別諭知
    易科罰金之折算標準，及定其應執行之刑、諭知易科罰金之
    折算標準。又被告己○○、戊○○所犯前開2罪，其各該犯
    罪之最後時間分別為96年4月26日（丙○○夫婦）、27日（
    甲○○），已在96年4月24日以後，其上開2罪自均無中華民
    國96年罪犯減刑條例規定之適用。
六、上訴駁回（即丁○○無罪）部分：
  (一)公訴意旨略以：被告丁○○為己○○女友之弟弟，丁○○明
    知其並無正當職業、收入，本無力負擔數百萬元之價款，且
    知悉其無票據信用瑕疵，則提供其為發票人名義之支票作為
    付款方法，將使買賣交易之賣方於徵信時難以發現買方無資
    力之事實，進而幫助買方詐騙賣方財物，竟以買方即使利用
    其名義之支票詐騙他人亦不違背其本意之幫助詐欺犯意，於
    95年10月間，前往桃園縣大園鄉農會申請系爭支票帳戶，取
    得丁○○為發票人名義之空白支票簿後，再於不詳時間、地
    點交付上開空白支票簿給己○○與戊○○使用，使己○○、
    戊○○得以使用上開空白支票詐欺他人財物，而幫助己○○
    、戊○○遂行上開詐欺取財行為。因認被告丁○○涉犯刑法
    第30條第1項、第339條第1項之幫助詐欺取財罪嫌。
  (二)按犯罪事實應依證據認定之，無證據不得認定犯罪事實；不
    能證明被告犯罪者，應諭知無罪之判決，刑事訴訟法第154
    條第2項、第301條第1項分別定有明文。又事實之認定，應
    憑證據，如未能發現相當證據，或證據不足以證明，自不能
    以推測或擬制之方法，以為裁判基礎（最高法院40年度臺上
    字第86號判例參照）。認定犯罪事實應依證據，為刑事訴訟
    法所明定，故被告否認犯罪事實所持之辯解，縱屬不能成立
    ，仍非有積極證據足以證明其犯罪行為，不能遽為有罪之認
    定（最高法院30年度上字第1831號判例參照）。而認定犯罪
    事實所憑之證據，雖不以直接證據為限，間接證據亦包括在
    內，然而無論直接證據或間接證據，其為訴訟上之證明，須
    於通常一般之人均不致有所懷疑，而得確信其為真實之程度
    者，始得據為有罪之認定，倘其證明尚未達到此一程度，而
    有合理之懷疑存在，而無從使事實審法院得有罪之確信時，
    即應由法院為諭知被告無罪之判決（最高法院76年度臺上字
    第4986號判例參照）。又刑事訴訟法第161條第1項規定：檢
    察官就被告官對於起訴之犯罪事實，應負提出證據及說服之
    犯罪事實，應負舉證責任，並指出證明之方法。因此，檢察
    實質舉證責任。倘其所提出之證據，不足為被告有罪之積極
    證明，或其指出證明之方法，無從說服法院以形成被告有罪
    之心證，基於無罪推定之原則，自應為被告無罪判決之諭知
    （最高法院92年度臺上字第128號判例參照）。
  (三)公訴人認被告丁○○涉有前開犯行，無非以：丁○○明知無
    力負擔數百萬元之價款，而仍將其所有之該支票帳戶交予己○○及戊○○使用為其主要論據。訊據被告丁○○固坦承有
    將系爭支票帳戶借予己○○使用之事實，惟堅決否認有何幫
    助詐欺取財之犯行，辯稱：當時是要買車始開立該支票帳戶
    ，己○○是伊姊夫，他透過姊姊向伊借支票，伊就借給他等
    語。
  (四)經查：
  1.被告丁○○所有系爭支票，係己○○拜託其同居女友向其弟
    丁○○所借用，因為戊○○先前曾向其兄借用支票給己○○
    使用，己○○曾經跳票，為報答戊○○恩情，故此次由己○○出面透過女友向丁○○調借使用，丁○○並不知系爭支票
    係要交給戊○○使用等情，已經被告3人迭自原審、本院供
    證述明確。
  2.本案實際經營鴻園檳榔者為己○○，與告訴人丙○○、甲○○接洽檳榔業務、訂貨、交貨、付款、開票事宜者均為戊○○，均非被告丁○○，已經丙○○、甲○○指證述明確。況
    且，以丁○○所有系爭支票帳戶開立含附表二在內之支票，
    於96年4月30日以後雖有662萬5千元款項跳票未予兌現，然
    稽之該支票帳戶於95年10月3日開戶後，共領取100張支票，
    回籠支票有59張，兌現金額少至數千元，多至10餘萬元、18
    萬餘元、30萬元（見本院卷一第81至84頁），並非於一申設
    該支票帳戶，即均無兌現，被告丁○○於原審及本院均供稱
    其開設該帳戶原為購買車子之用，嗣則借予被告己○○，己○○又借予戊○○使用，其並不知情，且丁○○自出借系爭
    支票後，即未再使用。是以，自難僅憑被告丁○○出借上開
    帳戶予己○○輾轉交由戊○○使用，即認其有幫助詐欺取財
    之故意及犯行。
  3.至依本院調得之被告丁○○於95年、96年、97年之財產所得
    資料，丁○○於上開3年度分別於「紅元檳榔攤」（音同「
    鴻園檳榔」，地址亦均相同）領有營利所得分別為8280元、
    64800元、64800元，以上有稅務電子閘門財產所得調件明細
    表在卷（見本院卷二第114、116、118頁）可參，且其本身
    即為該「紅元檳榔」之負責人，確屬可疑。被告丁○○於本
    院經質以上情，則或供稱：「沒有印象」，或供稱：「紅元
    檳榔攤為何有我的所得，我不是不願說明，我真得不知道是
    怎麼一回事」（見本院卷二第210、214頁），均無法提出相
    當合理之說明。然對照己○○、戊○○之自94年至97年間之
    財產所得，無論己○○坦承之自94年起至95年9月止其有經
    營「鴻園檳榔」，或戊○○坦承自95年10月至96年間均由其
    本人經營「鴻園檳榔」，然其等2人之財產明細均無該等經
    營「鴻園檳榔」之所得資料，足見被告己○○、戊○○是否
    如實申報其等財產資料，即有可疑。被告丁○○之財產所得
    固然記載領有「紅元檳榔」營利所得，扣繳義務人即為其本
    身顯示其為「紅元檳榔」負責人，且地址與「鴻園檳榔」相
    同，顯亦不足為其為「鴻園檳榔」或「鴻園公司」經營負責
    人之認定，進而可推論其與本案告訴人等人訂購檳榔間有所
    關連。故被告丁○○雖未能合理說明上情，亦缺乏直接或間
    接證據足以證明其有幫助詐欺取財甚至共犯詐欺取財之犯行
    ，自不能以其否認犯罪或前所為辯解不足採信，即為其犯罪
    之認定。
  (五)綜上，被告丁○○上開被訴幫助詐欺取財之犯行，犯罪尚屬
    不能證明。原審因而為被告丁○○無罪之諭知，認事用法均
    無不當，檢察官上訴意旨認被告丁○○仍該當上開犯行，指
    摘原判決關於被告丁○○部分為不當，為無理由，此部分上
    訴應予駁回。
據上論斷，應依刑事訴訟法第368條、第369條第1項前段、第364
條、第299條第1項前段，刑法第2條第1項但書、第28條、第339
條第1項、第55條、第41條第1項前段、（98年12月30日修正公布
、99年1月1日施行）第8項、第51條第5款，刑法施行法第1條之1
第1項、第2項前段，判決如主文。
本案經檢察官乙○○到庭執行職務。
中    華    民    國    99    年    7     月    14    日
            刑事第九庭  審判長法  官  江  德  千
                              法  官  莊  深  淵
                              法  官  賴  妙  雲
以上正本證明與原本無異。
不得上訴。
                              書記官  蘇  昭  文
中    華    民    國    99    年    7     月    14    日
附表一
(一)丙○○、陳國明夫婦出貨日期與檳榔價值（單位：新臺幣/元
  ）
┌─┬──────┬┬──────┬┬──────┬┬──────┐
│  │ 96年 1月間 ││96年 2月間  ││ 96年 3月間 ││96年 4月間  │
├─┼──┬───┼┼──┬───┼┼──┬───┼┼──┬───┤
│項│出貨│檳  榔││出貨│檳  榔││出貨│檳  榔││出貨│檳  榔│
│次│日期│價  值││日期│價  值││日期│價  值││日  │      │
│  │    │（元）││    │（元）││    │（元）││    │（元）│
├─┼──┼───┼┼──┼───┼┼──┼───┼┼──┼───┤
│1.│1. 1│  8700││2. 2│ 33030││3. 2│ 57570││4. 2│ 91668│
├─┼──┼───┼┼──┼───┼┼──┼───┼┼──┼───┤
│2.│1. 5│  9900││2. 5│ 23210││3. 6│ 68505││4. 9│ 70563│
├─┼──┼───┼┼──┼───┼┼──┼───┼┼──┼───┤
│3.│1. 8│  8840││2.12│ 61450││3. 9│ 67850││4.13│107382│
├─┼──┼───┼┼──┼───┼┼──┼───┼┼──┼───┤
│4.│1.12│ 26370││2.14│ 66790││3.12│ 48080││4.16│ 85949│
├─┼──┼───┼┼──┼───┼┼──┼───┼┼──┼───┤
│5.│1.15│ 31265││2.23│ 33910││3.16│ 63175││4.20│123383│
├─┼──┼───┼┼──┼───┼┼──┼───┼┼──┼───┤
│6.│1.19│  7850││2.26│ 39000││3.19│ 51440││4.23│137368│
├─┼──┼───┼┼──┼───┼┼──┼───┼┼──┼───┤
│7.│1.22│ 19310││    │      ││3.23│ 83885││4.26│ 93118│
├─┼──┼───┼┼──┼───┼┼──┼───┼┼──┼───┤
│8.│1.26│ 49339││    │      ││3.26│ 69486││    │      │
├─┼──┼───┼┼──┼───┼┼──┼───┼┼──┼───┤
│9.│1.29│ 23638││    │      ││3.30│ 48508││    │      │
├─┼──┼───┼┼──┼───┼┼──┼───┼┼──┼───┤
│合│9次 │185212││6次 │257390││9次 │558499││7次 │709431│
│計│    │      ││    │      ││    │      ││    │      │
├─┼──┴───┴┴──┴───┴┴──┴───┴┴──┴───┤
│備│1.96.1.8當日僅出貨8840元，但告訴人丙○○提供之資料內包含95.1│
│註│  2.29少匯之3000元，應扣除。                                │
│  │2.96.4.20原本記載出貨147774元，應更正為123383元。           │
│  │3.原起訴書漏未記載3月16日出貨63175元部分，應予補充。        │
└─┴──────────────────────────────┘
(二)甲○○出貨日期與檳榔價值（單位：新臺幣/元）
┌─┬──────┬┬──────┬┬──────┬┬──────┐
│  │ 96年 1月間 ││96年 2月間  ││ 96年 3月間 ││96年 4月間  │
├─┼──┬───┼┼──┬───┼┼──┬───┼┼──┬───┤
│項│出貨│檳  榔││出貨│檳  榔││出貨│檳  榔││出貨│檳  榔│
│次│日期│價  值││日期│價  值││日期│價  值││日期│價  值│
│  │    │（元）││    │（元）││    │（元）││    │（元）│
├─┼──┼───┼┼──┼───┼┼──┼───┼┼──┼───┤
│1.│1. 1│  4475││2. 2│17440 ││3. 2│  8720││4. 2│ 13015│
├─┼──┼───┼┼──┼───┼┼──┼───┼┼──┼───┤
│2.│1. 5│  7700││2. 5│18627 ││3. 5│  6580││4. 6│  4791│
├─┼──┼───┼┼──┼───┼┼──┼───┼┼──┼───┤
│3.│1. 8│  7300││2.12│41890 ││3. 9│  8290││4. 9│  9335│
├─┼──┼───┼┼──┼───┼┼──┼───┼┼──┼───┤
│4.│1.12│ 13190││2.14│30930 ││3.12│  9955││4.13│ 13986│
├─┼──┼───┼┼──┼───┼┼──┼───┼┼──┼───┤
│5.│1.15│ 24160││2.26│ 5180 ││3.16│  8277││4.16│  7430│
├─┼──┼───┼┼──┼───┼┼──┼───┼┼──┼───┤
│6.│1.19│ 11250││    │      ││3.19│  5172││4.20│ 16102│
├─┼──┼───┼┼──┼───┼┼──┼───┼┼──┼───┤
│7.│1.22│ 15740││    │      ││3.26│ 14065││4.23│ 11325│
├─┼──┼───┼┼──┼───┼┼──┼───┼┼──┼───┤
│8.│1.26│ 19215││    │      ││3.30│ 12640││4.27│  9591│
├─┼──┼───┼┼──┼───┼┼──┼───┼┼──┼───┤
│9.│1.29│ 16658││    │      ││    │      ││    │      │
├─┼──┼───┼┼──┼───┼┼──┼───┼┼──┼───┤
│合│9 次│119688││5 次│114067││8次 │ 73699││8 次│ 85575│
│計│    │      ││    │      ││    │      ││    │      │
├─┼──┴───┴┴──┴───┴┴──┴───┴┴──┴───┤
│備│起訴書關於2月14日出貨金額誤載為30390元，應予更正如上。      │
│註│                                                            │
└─┴──────────────────────────────┘
附表二：己○○所開立之支票與跳票原因
(一)丙○○、陳國明夫婦所持有之支票部分
┌─┬─────┬───┬────┬────┬────┬────┐
│項│ 支票號碼 │面  額│ 發票日 │ 退票日 │退票原因│退票理由│
│次│          │      │        │        │        │單編號  │
├─┼─────┼───┼────┼────┼────┼────┤
│1.│FA0000000 │18萬元│ 96.4.28│96.5. 2 │存款不足│00000000│
├─┼─────┼───┼────┼────┼────┼────┤
│2.│FA0000000 │20萬元│ 96.5. 2│96.5. 7 │存款不足│00000000│
├─┼─────┼───┼────┼────┼────┼────┤
│3.│FA0000000 │13萬元│ 96.5. 8│96.6.12 │存款不足│00000000│
├─┼─────┼───┼────┼────┼────┼────┤
│4.│FA0000000 │25萬元│ 96.5.15│96.6.12 │存款不足│00000000│
├─┴─────┼───┴────┴────┴────┴────┤
│合          計│76萬元                                        │
├───────┼───────────────────────┤
│備          註│起訴書關於編號3之支票退票日誤載為96.5.12，應予│
│              │更正。                                        │
└───────┴───────────────────────┘
(二)甲○○所持有之支票部分
┌─┬─────┬───┬────┬────┬────┬────┐
│項│ 支票號碼 │面  額│ 發票日 │ 退票日 │退票原因│退票理由│
│次│          │      │        │        │        │單編號  │
├─┼─────┼───┼────┼────┼────┼────┤
│1.│FA0000000 │11萬元│96.4.28 │96.4.30 │存款不足│00000000│
├─┼─────┼───┼────┼────┼────┼────┤
│2.│FA0000000 │11萬元│96.5. 1 │96.5. 2 │存款不足│00000000│
├─┼─────┼───┼────┼────┼────┼────┤
│3.│FA0000000 │ 6萬元│96.5. 5 │96.5. 7 │存款不足│00000000│
├─┴─────┼───┴────┴────┴────┴────┤
│合          計│28萬元                                        │
└───────┴───────────────────────┘

司法院資訊處製作；財團法人民間司法改革基金會備份。
